臺灣士林地方法院民事簡易判決
                                   111年度湖簡字第900號
原      告  陳景閔  
被      告  億豪管理顧問股份有限公司

法定代理人  王子德  
訴訟代理人  理勤孝  
            莊詠斌  
上列當事人間確認債權不存在等事件，經本院於民國111年7月15
日言詞辯論終結，判決如下：
    主      文
確認本院110年度司促字第17806號支付命令所載債權其中新臺幣
31,605元暨利息部分債權不存在、其中新臺幣73,630元暨利息部
分債權之請求權不存在。
原告其餘之訴駁回。
訴訟費用新臺幣1,110元由被告負擔。
    事實及理由要領
一、本判決依民事訴訟法第434條第1項規定，合併記載事實及理
    由要領，其中原告之主張、被告之答辯，並依同條項規定，
    分別引用原告之起訴狀、被告之答辯狀（民國111年6月9日
    提出），以及本件調解程序與言詞辯論筆錄（各為同年6月9
    日、7月15日）。
二、本院之判斷
　㈠確定之支付命令僅有執行力，支付命令之相對人即債務人得
    提起確認債權不存在之訴：
　　按，債務人對於支付命令未於法定期間合法提出異議者，支
    付命令得為執行名義。前項情形，為裁定之法院應付與裁定
    確定證明書。債務人主張支付命令上所載債權不存在而提起
    確認之訴者，法院依債務人聲請，得許其提供相當並確實之
    擔保，停止強制執行。民國104年7月1日修正即現行民事訴
    訟法第521條定有明文。據此，未經聲明異議確定之支付命
    令雖得為執行名義，但僅具執行力，並無實體確定力，倘相
    對人即債務人就債權人聲請支付命令主張之標的法律關係有
    所爭議，仍得提起確認之訴以資救濟。若經確認支付命令所
    載債權或債權請求權不存在，該確定之支付命令即失其執行
    力，債權人自不得再執該支付命令為執行名義聲請強制執行
　　，先予敘明。
　㈡本院本院110年度司促字第17806號支付命令（下稱系爭支付
    命令）所載被告對原告之債權，部分債權不存在，部分債權
    之請求權不存在：
　⒈被告聲請系爭支付命令，係主張於106年12月12日受讓訴外人
    遠傳電信股份有限公司（下稱遠傳公司）對原告門號0000
　　000000號（下稱A門號）、0000000000號（下稱B門號）之電
    信服務契約債權合計105,235元（下稱系爭債權）等語，此
    經本院調閱系爭支付命令卷宗予以查明。
　⒉關於原告主張系爭債權不存在部分：
　⑴就A門號，被告主張原告於103年6月25日向遠傳公司續約該門
    號，詎自104年4月11日至6月23日止積欠電信費926元、小額
    代收付費用26,042元、提前終止補償款4,637元，共計31,
　　605元（下稱系爭A門號債權）等語。被告雖提出遠傳公司之
    行動電話申請書、104年3月至6月之電信費帳單影本為證，
    但原告否認有申辦A門號之事實，並陳稱未見過該門號及簽
    名。原告既否認該申請書其名義簽名之真正，自應由被告就
    其所提出私文書之真正，負舉證之責任。然就此，被告並未
    能舉出確切之證據以明，自不足認定原告與遠傳公司間就A
    門號確有電信服務契約關係存在，即無法認定遠傳公司對原
    告確有系爭A門號債權存在，被告亦無從受讓而取得對原告
    之債權。是則，原告主張被告此部分債權不存在，當屬有據
　　。
　⑵就B門號，被告主張原告於103年11月10日向遠傳公司續約該
    門號，詎自104年4月11日至6月23日止積欠電信費12,527元
　　、小額代收付費用47,352元、提前終止補償款18,751元，共
    計78,630元（下稱系爭B門號債權）等語。就被告所提出B門
    號之行動寬頻業務服務申請書，原告則不爭執應為其申請，
    參酌原告就被告所提出B門號104年3月至6月之信費帳單暨費
    用明細清單亦無爭執，堪認原告應有積欠此門號之電信費無
    訛，是其主張此部分債權不存在，即非可採。至於原告主張
    罹於2年時效消滅乙節，為請求權之問題（詳後述），並非
    債權本身不存在，附此敘明。
　⒊關於原告主張系爭債權請求權不存在部分：　
　　原告另主張被告主張之債權已罹於2年時效消滅，債權及請
    求權均不存在等語。被告則抗辯時係消滅並非債權不存在，
    專案補貼款應屬損害賠償性質，應適用15年時效云云。經核
    ：
  ⑴就系爭A門號債權，經本院認定債權不存在，已如上述，即無
    該債權請求權不存在之問題，亦無請求確認該債權請求權不
    存在之必要，原告請求確認系爭債權之請求權不存在，就此
    部分核無即受確認判決之法律上利益，不應准許。
　⑵就系爭B門號債權請求權之問題：
　①按，商人供給商品之代價請求權，因2年間不行使而消滅，民
    法第127條第8款定有明文。電信服務為電信業者提供之商品
    ，而電話費為其提供商品之代價，審酌電信服務商品屬日常
    頻繁之交易，且有促從速確定必要性，且現今社會無線通信
    業務蓬勃發展，此類債權應有從速促其確定之必要性，應認
    電信業所提供之「電信服務」亦為民法第127條第8款所稱之
    「商品」，而有該條款2年短期時效之適用。又一般之專案
    補貼款，乃於申辦行動電話門號使用時，以須持續使用門號
    一定期間（即綁約）之承諾，取得月租費之減免優惠或專案
    商品（例如手機）之所有權，實質上亦屬電信公司販售商品
    之代價，非屬違約金，自應與月租費、商品價金等同視之
　　，仍屬電信公司販售商品之代價，即應有上開條款短期時效
    之適用（臺灣高等法院所屬法院109年度法律座談會民事類
    提案第1號審查意見參考）。
　②本院檢視被告所提出B門號之服務申請書及契約內容，屬搭配
    手機之專案，由該約款內容、經濟目的等一切情事整體以觀
    ，探求當事人之真意，堪認其中之專案補貼款實質上係遠傳
    公司提供手機之代價，參酌前述說明，亦應有2年短期時效
    規定之適用為是。另按，消滅時效，自請求權可行使時起算
    ；時效完成後，債務人得拒絕給付，民法第128條前段、第1
    44條1項亦有明文。查，檢視被告提出之遠傳公司電信費帳
    單，系爭B門號債權之最後結帳日期為104年6月23日，除載
    明當期新增款項19,770元最後繳款期限為104年7月11日外
　　，其餘帳款（即前期未繳）均應立即繳款，亦即原債權人遠
    傳公司至遲於104年7月12日即處於得向原告請求之狀態，是
    系爭B門號債權之請求權時效應自104年7月12日起算，至106
    年7月11日即已滿2年，顯然已罹於2年時效期間，則原告為
    時效抗辯，主張系爭B門號債權之請求權不存在，即屬有據
　　。
三、從而，原告請求確認如主文第一項所示部分，為有理由，應
    予准許。逾越範圍之請求，則無理由，應予駁回。
中　　華　　民　　國　　111 　年　　8 　　月　　2 　　日
                  內湖簡易庭法  官  施月燿
以上為正本係照原本作成。
如不服本判決，應於送達後20日內，向本院提出上訴狀並表明上
訴理由，如於本判決宣示後送達前提起上訴者，應於判決送達後
20日內補提上訴理由書（須依對造人數附繕本）。
中　　華　　民　　國　　111 　年　　8 　　月　　2 　　日
                            書記官  朱鈴玉